【裁判字號】    95,訴,892
【裁判日期】    950630
【裁判案由】    毒品危害防制條例
【裁判全文】
臺灣臺北地方法院刑事判決               95年度訴字第892號
公  訴  人  臺灣臺北地方法院檢察署檢察官
被      告  甲○○
                    （另案於臺灣臺北監獄執行中）
上列被告因違反毒品危害防制條例案件，經檢察官提起公訴（九
十五年度毒偵字第一０七四號），被告於準備程序中先就被訴事
實為有罪之陳述，經本院告以簡式審判之旨，並聽取當事人之意
見後，本院合議庭裁定行簡式審判程序後，本院判決如下：
    主  文
甲○○施用第一級毒品，處有期徒刑捌月。扣案如附表所示之毒
品沒收銷燬之。扣案如附表所示之包裝袋沒收之。
    事  實
一、甲○○前於民國八十九年間，因施用第二級毒品安非他命（
    下稱安非他命）而犯違反毒品危害防制條例案件，經臺灣士
    林地方法院（下稱士林地院）以八十九年度毒聲第九五０號
    裁定送觀察勒戒，因認無繼續施用毒品之傾向，經臺灣士林
    地方法院檢察署（下稱士林地檢署）檢察官於八十九年六月
    九日以八十九年度毒偵字第八七五號不起訴處分書為不起訴
    處分確定在案；又於九十三年十月間至九十四年七月間，因
    施用第一級毒品海洛因（下稱海洛因）及連續施用安非他命
    而犯違反毒品危害防制條例案件，經士林地院以九十四年度
    訴字第六五九號判決就其施用海洛因之犯行，判處有期徒刑
    七月，就其連續施用安非他命之犯行，判處有期徒刑七月，
    應執行有期徒刑一年確定（現於臺灣臺北監獄執行中）。
二、甲○○基於施用海洛因之犯意，於九十五年四月十一日晚間
    七時許，在臺北市○○○路○段之後山埤捷運站公共廁所內
    ，以注射針筒施打海洛因之方式施用海洛因一次。嗣於九十
    五年四月十二日中午十二時四十五分許，甲○○行經臺北市
    松山區○○街三八九巷口，為警攔檢而查獲其持有如附表所
    示之物，乃接受調查，經警採集其尿液送驗發現呈嗎啡陽性
    反應，而知甲○○有上開施用海洛因之犯行。
三、案經臺北市政府警察局松山分局（下稱松山分局）移送臺灣
    臺北地方法院檢察署（下稱臺北地檢署）檢察官偵查起訴。
    理  由
一、證據之認定：
    上開事實二之部分，有被告甲○○於前述時地為警查獲，經
    警採集其尿液送臺灣檢驗科技股份有限公司以酵素免疫分析
    法初步檢驗及氣相層析質譜儀法確認檢驗，結果發現有嗎啡
    陽性反應之濫用藥物尿液檢驗報告一紙附卷足憑（臺北地檢
    署九十五年度毒偵字第一０七四號卷第五七頁參照），而扣
    案如附表所示之物，經法務部調查局以化學呈色法及氣相層
    析質譜分析法檢驗，結果檢出含有海洛因成分無訛，有該局
    於九十五年六月二日出具之調科壹字第０二０００八０六三
    號鑑定通知書一紙附卷可證（同上偵查卷第六五頁參照），
    並有松山分局毒品初步檢驗圖片說明表、扣押物品清冊及蒐
    證照片各一紙在卷可參（同上偵查卷第二四頁至第二六頁參
    照），復有如附表所示之物扣案可證，且被告對上開事實二
    之部分於本院九十五年六月二十七日審理時亦供承不諱（本
    院當日審判筆錄參照），是依(一)前開濫用藥物尿液檢驗報告
    一紙、(二)扣案如附表所示之海洛因等補強證據已足資擔保被
    告於本院審理中所為之上開任意性自白具有相當程度之真實
    性，而得確信被告前述自白之犯罪事實確屬真實，從而依刑
    事訴訟法第一百五十六條第一項及同條第二項規定，自得依
    被告前述自白及該補強證據認定被告確有為前述施用海洛因
    一次之犯行，本件事證明確，被告之犯行堪以認定。
二、論罪科刑之法律適用：
  (一)核被告甲○○所為，係犯毒品危害防制條例第十條第一項之
    施用第一級毒品罪。其施用海洛因前後持有海洛因之低度行
    為，應為施用海洛因之高度行為所吸收，不另論罪。
  (二)爰審酌被告於毒品危害防制條例公布生效後曾由士林地院裁
    定送觀察勒戒，並由士林地檢署檢察官為不起訴處分確定（
    本院卷附士林地檢署八十九年度毒偵字第八七五號不起訴處
    分書參照），顯見其未因前所受觀察勒戒之處分而決心改過
    及其智識程度、品行、犯後尚能坦承犯行、犯後態度良好等
    一切情狀，量處如主文所示之刑。
  (三)扣案如附表所示之物，經送鑑驗後檢出含有海洛因成分無誤
    ，已如前述，應依毒品危害防制條例第十八條第一項前段規
    定，不問屬於犯人與否，由本院諭知沒收銷燬之。又扣案如
    附表所示之包裝袋，為被告所有供本件施用海洛因所用之物
    ，業經被告於本院九十五年六月二十七日訊問時供承在卷（
    本院當日準備程序筆錄參照），故應由本院依刑法第三十八
    條第一項第二款、第三項之規定宣告沒收之。
據上論斷，應依刑事訴訟法第二百七十三條之一第一項、第二百
九十九條第一項前段，毒品危害防制條例第十條第一項、第十八
條第一項前段，刑法第十一條前段、第三十八條第一項第二款，
判決如主文。
本案經檢察官蕭斌志到庭執行職務。
中    華    民    國    95    年    6     月    30    日
                  刑事第九庭    法  官  林怡秀
本件正本證明與原本無異。
如不服本判決，應於判決送達後十日內，向本院提出上訴狀。
                                書記官  林義盛
中    華    民    國    95    年    6     月    30    日
附錄本案論罪科刑法條全文：
毒品危害防制條例第十條：
施用第一級毒品者，處六月以上五年以下有期徒刑。
施用第二級毒品者，處三年以下有期徒刑。
附表：
┌──┬─────┬────┬─────────────┐
│編號│物品名稱  │數 量   │扣 押 物 品 清 單 編 號   │
├──┼─────┼────┼─────────────┤
│ 一 │海洛因及包│淨重零點│臺灣臺北地方法院檢察署九十│
│    │裝袋      │零貳公克│五年度青保管字第四三四號編│
│    │          │（空包裝│號１                      │
│    │          │重零點壹│                          │
│    │          │貳公克）│                          │
└──┴─────┴────┴─────────────┘


司法院資訊處製作；財團法人民間司法改革基金會備份。
